臺灣雲林地方法院刑事判決　　　　　　　　　　　　九十一年度交易字第一六五號
　　公 訴 人　臺灣雲林地方法院檢察署檢察官
　　被　　告　乙○○
右列被告因過失致死案件，經檢察官提起公訴（九十一年度偵字第二八七九號），本
院判決如左：
    主  文
乙○○因過失致人於死，處有期徒刑伍月，如易科罰金，以佰元折算壹日。緩刑貳
年。
    事  實
一、乙○○於民國（下同）九十年七月二十三日夜間，騎乘車牌號碼ＧＣ７–４１９
    號重機車，沿雲林縣二崙鄉○○村○○路由北往南行駛，於同日夜間九時五分許
    ，途經二崙鄉○○路燈００８號電桿前，原應注意行車速度，應依標誌或標線之
    規定，不得超速行駛。而該路段之行車速限為時速四十公里，依當時天候晴、夜
    間有照明，路面狀況乾燥、無缺陷、無障礙物，又無其他不能注意之情事，其能
    注意竟疏於注意，並以時速五十公里之速度超速行駛。適有張金義騎乘車牌號碼
    ＭＪＫ–７９５號重機車，沿頂庄路由南往北行駛，途經前揭路段時，亦疏未注
    意轉彎車應讓直行車先行之規定，而逕行左轉。乙○○因超速行駛，致未能及時
    發現張金義人車，使其所騎乘之上開機車車頭撞擊張金義所騎乘上開機車車頭右
    側，二人因而人車倒地，乙○○因而受傷昏迷；張金義亦受有頭部挫傷、顱內出
    血等傷害，經送醫途中不治死亡。
二、案經臺灣雲林地方法院檢察署檢察官主動偵查起訴。
    理  由
一、右揭事實，業據被告乙○○坦白承認，核與被害人之妻甲○○在警訊中之指訴情
    節相符，並有雲林縣警察局受理各類案件紀錄表、相驗案件初步調查報告表、道
    路交通事故調查報告表各一件、現場肇事車輛及被害人照片二十五張、台灣雲林
    地方法院檢察署驗斷書、相驗屍體證明書與檢察官勘驗筆錄各一件在相驗卷可參
    ；且肇事後被告所騎乘之機車車頭擋風板全毀，而被害人所騎機車之主要受損部
    位在車頭前方及右前方，有上開偵查中之勘驗筆錄載明可按，並有上開肇事車輛
    照片可參，可見本件肇事是由於被告所騎機車車頭正面撞擊被害人所騎機車車頭
    之右側所致；另參酌證人即本件肇事現場處理警員李政宏在偵查中證稱被害人當
    時是由南往北行駛，在現場穿越道路要到對面等語，上開犯罪事實，足以認定。
二、按行車速度，應依標誌或標線之規定，不得超速行駛，道路交通安全規則第九十
    三條本文定有明文。本件肇事路段行車速限為時速四十公里，事故發生當時，天
    候晴、夜間有照明，路面狀況乾燥、無缺陷、無障礙物等情，有上開交通事故調
    查報告表各項記載及現場照片可按，足信無誤。此外，又無其他不能注意之情事
    ，被告能注意，竟疏未注意依行車速限行駛，而以時速五十公里之速度超速行駛
    ，致未能發現被害人張金義人車，使其所騎乘之機車車頭撞擊被害人所騎乘機車
    車頭右側，使被害人因而受有上開傷害，並於送醫途中死亡，被告有過失甚明。
    且被害人既因上開車禍受傷致死，則被告之過失行為，與被害人之死亡結果之間
    ，顯有相當之因果關係，足以認定。
三、又按轉彎車應讓直行車先行，道路交通安全規則第一百零二條第一項第六款本文
    亦有明文規定。本件被害人原在肇事路段對向行駛，而在現場左轉，為轉彎車，
    有讓被告直行車先行之義務；又無其他不能注意之情事，其竟未讓被告車輛先行
    ，致發生本件車禍，其對於車禍之發生，亦有過失甚明。另本件車禍事故經檢察
    官於偵查中送請臺灣省嘉雲區車輛行車事故鑑定委員會鑑定結果，亦認為：「張
    金義騎乘重機車，夜間左轉彎車未暫停讓直行車先行，為肇事主因。乙○○騎乘
    重機車，夜間超速行駛，為肇事次因。」亦同此認定，有上開委員會九十一年三
    月二十一日嘉鑑字第九一０二二四號函一件附相驗卷可參。然被害人對於本件車
    禍之發生，雖有上揭之疏失，但被告騎車既有前開疏忽之處，即難認其已盡相當
    之注意義務，故仍無從解免其過失責任。本件事證已臻明確，被告犯行足以認定
    ，應予依法論科。
四、核被告所為，係犯刑法第二百七十六條第一項之過失致死罪。爰審酌被告並無犯
    罪之前科，有台灣高等法院被告全國前案紀錄表可參，素行良好，和雙方對於本
    件事故發生之過失比例、所生損害，被告肇事時未滿二十歲，年紀尚輕，且肇事
    後坦承犯行，態度良好，雖未與被害人家屬達成和解，然係由於其剛從學校畢，
    並無工作，而家庭經濟狀況不佳所致，業經其在本院陳述明確，核其年齡剛年滿
    二十歲之情，足信屬實等一切情形狀，量處如主文所示之刑，並諭知易科罰金之
    折算標準。又被告未曾受有期徒刑以上刑之宣告，有上開前科資料可稽，且因過
    失觸犯本罪，惡性不大，經此罪刑之宣告後，當知警惕，信無再犯之虞，故本院
    認其所受宣告之刑以暫不執行為適當，爰併諭知緩刑二年，以啟自新。
五、據上論斷，應依刑事訴訟法第二百九十九條第一項前段，刑法第二百七十六條第
    一項、第四十一條第一項前段、第七十四條第一款，罰金罰鍰提高標準條例第一
    條前段、第二條，判決如主文。
本案經檢察官曾丙○○到庭執行職務。
中      華      民      國      九十一    年    十一    月    二十七    日
            臺灣雲林地方法院刑事第一庭
                                            法  官  黃  一  馨
右正本證明與原本無異。
如不服本判決，應於判決送達後十日內向本院提出上訴狀( 應附繕本 )。
                                            書記官  鄭  國  銘
中      華      民      國      九十一    年    十一    月    二十七    日
附錄：
刑法第二百七十六條
因過失致人於死者，處二年以下有期徒刑、拘役或二千元以下罰金。
從事業務之人，因業務上之過失犯前項之罪者，處五年以下有期徒刑或拘役，得併科
三千元以下罰金。
